# 三级复核的人员与在审计报告上签字的人员必须是同一个人吗

提问人：89898 时间：2017-12-04 07:00:43
请问各位，三级复核的人员与在审计报告上签字的人员必须是同一个人吗？

回答人：chenyiwei
根据审计报告准则（ 1501 ）规定，“审计报告应当由项目合伙人和另一名负责该项目的注册会计师签名和盖章。”因此理论上签字盖章人应当与三级复核人员重合，否则无法体现出对项目负责。